【裁判字號】    98,勞小上,9
【裁判日期】    981002
【裁判案由】    給付薪資
【裁判全文】
臺灣臺中地方法院民事裁定  98年度勞小上字第9號
上  訴  人  台灣國際公寓大廈管理維護有限公司
法定代理人  乙○○
訴訟代理人  甲○○
                        6
被上訴人    丙○○
當事人間請求給付薪資事件，上訴人對於中華民國98年8月17日
臺灣臺中地方法院台中簡易庭98年度中勞小字第88號第一審判決
提起上訴，本院裁定如左：
    主      文
上訴駁回。
第二審訴訟費用新台幣壹仟伍佰元由上訴人負擔。
    理      由
一、按對於小額程序之第一審裁判之上訴，非以其違背法令為理
    由，不得為之；又上訴狀內應記載上訴理由，表明(一)原判決
    所違背之法令及其具體內容。(二)依訴訟資料可認為原判決有
    違背法令之具體事實。民事訴訟法第436條之24第2項、第43
    6條之25分別定有明文。又提起上訴，應以上訴狀表明(三)對
    於第一審判決不服之程度，及應如何廢棄或變更之聲明，同
    法第441條第1項第3款亦定有明文，此依同法第436條之32第
    2項規定，於小額事件之上訴程序準用之。又所謂判決有違
    背法令，乃指判決不適用法規或適用不當，亦為同法第468
    條所明定，此亦為小額事件之上訴程序所準用（民事訴訟法
    第436條之32第2項參照）。而以判決有不適用法規或適用不
    當為上訴理由時，其上訴狀或理由書應有具體之指摘，並揭
    示該法規之條項或內容，若係成文法以外之法則，應揭示該
    法則之旨趣，倘為司法院解釋或最高法院之判例，則應揭示
    該判解之字號或其內容，如依民事訴訟法第469條所列第1款
    至第5款理由提起上訴時（第6款未準用，參照民事訴訟法第
    436條之32第2項規定），其上訴狀或理由書應揭示合於該條
    款之事實，上訴理由狀如未依此項方法表明者，即難認為已
    對原判決之違背法令有具體之揭示，其上訴自難認為合法，
    此亦有最高法院著有71年台上字第314號判例可資參照。次
    按上訴狀內未表明上訴理由者，上訴人應於提起上訴20日內
    提出理由書於原審法院，未提出者，毋庸命其補正；上訴不
    合程式或已逾期間或法律上不應淮許者，第二審法院應以裁
    定駁回之；民事訴訟法第471條第1項、第444條第1項前段，
    亦有明文。且此於小額事件之上訴程序亦準用之，參照民事
    訴訟法第436條之32第2項之規定自明。
二、本件上訴人係對於小額事件之第一審判決提起上訴，惟本院
    審酌本件上訴人之上訴理由，僅係對於原審判決對於被上訴
    人不遵守工作守則應予扣款部分未予審酌之爭執，並未具體
    表明原審判決有何違背法令之內容，且迄今已逾20日迄未提
    出符合首開法律規定及判例意旨之上訴聲明及對於判決違背
    法令之具體揭示，揆諸首揭說明，本件上訴即難認為合法，
    應予駁回。
三、據上論結，本件上訴為不合法，依民事訴訟法第436條之32
    第1項、第2項、第444條第1項、第95條、第78條、第436條
    之19第1項，裁定如主文。
中    華    民    國    98    年    10    月    2     日
                  民事第一庭    審判長  張瑞蘭
                                法  官  陳文爵
                                法  官  陳毓秀
正本係照原本作成。
本裁定不得抗告。
中    華    民    國    98    年    10    月    2     日
                                書記官  陳玲誼


司法院資訊處製作；財團法人民間司法改革基金會備份。
